臺灣高雄地方法院刑事判決　　　　　　110年度審訴字第585號
　　　　　　　　　　　　　　　　　　110年度審易字第869號
公　訴　人　臺灣高雄地方檢察署檢察官
被　　　告　游祥志





上列被告因違反毒品危害防制條例案件，經檢察官提起公訴（10
9年度毒偵字第3314號、109年度偵字第23433號、110年度毒偵字
第344號、110年度毒偵字第651號），本院合併審理，因被告於
準備程序就被訴事實為有罪之陳述，經告知簡式審判程序之旨，
並聽取被告與公訴人之意見後，本院合議庭裁定由受命法官獨任
依簡式審判程序審理，判決如下：
    主  文
游祥志犯如附表一所示之罪，均累犯，各處如附表一宣告刑欄所
載之刑（含沒收、銷燬）。所處得易科罰金之刑部分，應執行有
期徒刑拾壹月，如易科罰金，以新臺幣壹仟元折算壹日。
    事  實
一、游祥志前於民國107年間，因施用毒品案件，經本院以107年
    度毒聲字第184號裁定送觀察、勒戒，因無繼續施用毒品傾
    向，於108年2月1日執行完畢釋放。詎猶不知警惕，明知海
    洛因、甲基安非他命分別係毒品危害防制條例第2條第2項第
    1款、第2款所定之第一級毒品及第二級毒品，不得非法持有
    及施用，竟於前開觀察、勒戒執行完畢釋放後3年內，分別
    為下列行為：
  ㈠於109 年10月底某日，與其友人呂永發商議合資購買毒品後
    （呂永發涉犯施用、持有第二級毒品罪嫌，另經檢察官起訴
    ），基於非法持有第一級毒品海洛因、非法持有純質淨重20
    公克以上之第二級毒品甲基安非他命、幫助非法持有純質淨
    重20公克以上之第二級毒品甲基安非他命之犯意、由呂永發
    駕車搭載游祥志，前往址設高雄市○○區○○街00號「金銀
    島汽車旅館」之101號房，由游祥志各以新臺幣（下同）2萬
    5000元、8萬元之代價，向潘榮華（檢察官另案偵辦中）購
    買第一級毒品海洛因（毛重約3.75公克）、第二級甲基安非
    他命（毛重約150公克），並旋即朋分第二級毒品甲基安非
    他命一半（毛重約75公克）交予呂永發非法持有之，其餘毒
    品則由游祥志非法持有之。游祥志另基於施用第二級毒品甲
    基安非他命之犯意，於109年11月10日上午9時許，在其位於
    高雄市○○區○○○路000號4樓租屋處內，以將甲基安非他
    命置於玻璃球內，用火燒烤方式，施用第二級毒品甲基安非
    他命1次。嗣於109年11月10日中午12時許，經警持搜索票至
    游祥志上開租屋處執行搜索，當扣得如附表二編號1至19所
    示之物、呂永發所持有之甲基安非他命9包（合計毛重約48.
    96公克），復經警徵游祥志同意採尿送驗後，結果呈安非他
    命、甲基安非他命陽性反應，始查悉上情。
  ㈡基於施用第二級毒品甲基安非他命之犯意，於109年11月26
    日上午10時30分許，在上開租屋處內，以將甲基安非他命置
    於玻璃球內用火燒烤方式，施用甲基安非他命1次。嗣於同
    （26）日下午3時，游祥志因另案經發佈通緝，在其上開租
    屋處處，為警查捕到案，復經警徵其同意採尿送驗後，結果
    呈安非他命、甲基安非他命陽性反應，始查悉上情。
  ㈢基於施用第二級毒品甲基安非他命之犯意，於110年2月17日
    晚上8時許，在其位於高雄市○○區○○○路000號6樓租屋
    處內，以將甲基安非他命置於玻璃球內，用火燒烤方式，施
    用第二級毒品甲基安非他命1次。又基於非法持有第一級毒
    品海洛因、第二級毒品甲基安非他命之犯意，於110年2月21
    日上午11時50分許，在高雄市三民區某公園內，以5000元之
    代價，向真實姓名、年籍不詳、綽號「阿漢」之成年男子購
    買第一級毒品海洛因2包、第二級毒品甲基安非他命1包而非
    法持有之。嗣於同日（21）中午12時25分許，在高雄市○○
    區○○○路000 號前，因行跡可疑為警攔查，發現游祥志因
    另案經發佈通緝而當場逮捕，並扣得如附表二編號20至22所
    示之物，復經警徵其同意採尿送驗後，結果呈安非他命、甲
    基安非他命陽性反應，始查悉上情。
二、案經高雄市政府警察局苓雅分局報告臺灣高雄地方檢察署檢
    察官偵查起訴。
    理  由
一、本件被告游祥志所犯均係死刑、無期徒刑、最輕本刑為3 年
    以上有期徒刑以外之罪，其於準備程序進行中就被訴事實為
    有罪之陳述，經受命法官告知簡式審判程序之旨，並聽取當
    事人之意見後，本院合議庭認無不得或不宜改依簡式審判程
    序進行之情形，爰依刑事訴訟法第273條之1第1項、第284條
    之1規定，裁定由受命法官獨任進行簡式審判程序。是本件
    證據調查依刑事訴訟法第273條之2規定，不受同法第159條
    第1項、第161條之2、第161條之3、第163條之1及第164條至
    170條規定之限制，合先敘明。
二、得心證之理由：
  ㈠上開犯罪事實，業據被告游祥志於警詢（警一卷第3至6頁，
    警二卷第8至11頁；偵一卷第9至17頁）、偵訊（偵一卷第
    183至185頁，偵三卷第19、20頁），及本院審理時（審訴卷
    第37、53、63頁）均坦承不諱，核與證人即另案被告呂永發
    於警詢（偵一卷第29至32頁）、偵訊（偵一卷第283、284頁
    ）之證述，參核相符；並有正修科技大學超微量研究科技中
    心尿液檢驗報告（原始編號：F-109307、F-109334、Y11007
     3）3份（警一卷第7頁，偵二卷第201頁，偵三卷第77頁）
    、高雄市政府警察局苓雅分局偵辦毒品案件嫌疑人尿液採證
    代碼對照表（代碼：F-109307、F-109334、Y110073）3份（
    警一卷第10頁，警二卷第33頁，偵一卷第77）、搜索扣押筆
    錄、扣押物品目錄表各3份（偵一卷第57至63、67至73頁、
    警二卷第13至17頁，偵三卷第53、61頁）、扣押物品清單4
    份（偵一卷第231、249頁，偵三卷第53、61頁）、現場照片
    2份（偵一卷第93至111頁，警二卷第21至25頁）、法務部調
    查局濫用藥物實驗室110年2月8日調科壹字第11023001160號
    鑑定書1份（偵一卷第279頁）、高雄市立凱旋醫院110年6月
    16日高市凱醫驗字第68427號濫用藥物成品檢驗鑑定書1份（偵
    一卷第289至297頁）、110年6月16日高市凱醫驗字第00000
    號濫用藥物成品檢驗鑑定書1份（詳臺灣高雄地方檢察署檢
    察官109年度毒偵字第3315號起訴書卷附證據）、110年3月2
    3日高市凱醫驗字第67814號濫用藥物成品檢驗鑑定書、110年
    4月6日高市凱醫驗字第67997號濫用藥物成品檢驗鑑定書各1
    份（偵三卷第71、73頁）在卷可佐。
  ㈡扣案如附表二編號1至14所示之物，經送驗結果，其中編號1
    所示之白色粉末檢出第一級毒品海洛因成分；而編號2至14
    所示之白色晶體則均檢出第二級毒品甲基安非他命成分，純
    質淨重合計58.981公克（經警扣案時共編列8袋之包裝，經
    送驗共計為13袋白色結晶體），亦有前開法務部調查局濫用
    藥物實驗室鑑定書、高雄市立凱旋醫院濫用藥物成品檢驗鑑
    定書各1份在卷可參（偵一卷第279、289至297頁）；扣案如
    附附表二編號20至22所示之物，經送驗結果，其中編號20、
    21所示之白色粉末，均檢出第一級毒品海洛因成分；而編號
    22所示之白色晶體，檢出第二級毒品甲基安非他命成分，亦
    有前開高雄市立凱旋醫院濫用藥物成品檢驗鑑定書2份在卷
    可參（偵三卷第71、73頁）。又另案被告呂永發持有第二級
    毒品甲基安非他命9包，經送驗卻含有甲基安非他命成分，
    純質淨重合計約33.539公克等情，有臺灣高雄地方檢察署檢
    察官109年度毒偵字第3315號起訴書卷附之高雄市立凱旋醫
    院110年6月16日高市凱醫驗字第68426號濫用藥物成品檢驗
    鑑定書可參。堪認被告確有上開非法持有第一級毒品海洛因
    、非法持有純質淨重20公克以上之第二級毒品甲基安非他命
    、幫助非法持有純質淨重20公克以上之第二級毒品甲基安非
    他命、施用第二級毒品甲基安非他命、非法持有第二級毒品
    甲基安非他命之犯行甚明。是被告上開自白內容，經查與卷
    內之積極證據均參核相符，俱堪採認。
  ㈢本案被告前於107年間，因施用毒品案件，經本院以107年度
    毒聲字第184號裁定送觀察、勒戒，因無繼續施用毒品傾向
    ，於108年2月1日執行完畢釋放等情，有被告刑案資料查註
    紀錄表、全國施用毒品案件紀錄表、臺灣高等法院被告前案
    紀錄表各1份在卷可憑。是被告於上開觀察、勒戒執行完畢
    釋放後，3年內再犯如事實欄一㈠、㈡、㈢所示施用毒品犯
    行，自應依法追訴、處罰。是本件事證明確，被告犯行，均
    堪以認定，俱應依法論科。
三、論罪科刑：
  ㈠按海洛因、甲基安非他命分別係毒品危害防制條例第2條第2
    2項第1款、第2款所定之第一級毒品、第二級毒品，依法不
    得非法持有及施用。是核被告如事實欄一㈠所為，係犯毒品
    危害防制條例第10條第2項之施用第二級毒品罪、同條例第
    11條第1項之持有第一級毒品罪、第4項之持有第二級毒品純
    質淨重20公克以上罪，及刑法第30條第1項前段、毒品危害
    防制條例第11條第4項之幫助持有第二級毒品純質淨重20公
    克以上罪；如事實欄一㈡所為，係犯毒品危害防制條例第10
    條第2項之施用第二級毒品罪；如事實欄一㈢所為，係犯毒
    品危害防制條例第10條第2項之施用第二級毒品罪、同條例
    第11條第1項之持有第一級毒品罪、第2項之持有第二級毒品
    罪。
  ㈡被告如事實欄一㈠所示，施用第二級毒品甲基安非他命之低
    度行為，為其持有該等毒品純質淨重20公克以上之高度行為
    所吸收，不另論罪；被告以一持有行為，同時持有第一級毒
    品海洛因1包、第二級毒品甲基安非他命8包（經送驗，共13
    包，純質淨重合計58.981公克），係以一行為同時觸犯持有
    第一級毒品罪及持有第二級毒品純質淨重20公克以上罪，為
    想像競合犯，應依刑法第55條規定，從一重之持有第二級毒
    品純質淨重20公克以上罪論斷。又被告如事實欄一㈡、㈢所
    示，施用第二級毒品甲基安非他命前持有之低度行為，為施
    用之高度行為所吸收，均不另論罪。另被告如事實欄一㈢所
    示，以一持有行為，同時持有第一級毒品海洛因2 包、第二
    級毒品甲基安非他命1 包，係以一行為同時觸犯持有第一級
    毒品罪及之持有第二級毒品罪，為想像競合犯，應依刑法第
    55條規定，從一重之持有第一級毒品罪論斷。被告所犯附表
    一各罪間，犯意各別，罪名互殊，應分論併罰。
  ㈢被告前因施用毒品案件案件，經本院以108 年度簡字第4144
    號判決，判處有期徒刑3月確定，於109年7月15日易科罰金
    執行完畢等情，有臺灣高等法院被告前案紀錄表1 份可參（
    前科卷內），被告受上開有期徒刑執行完畢後，5年以內故
    意再犯本件有期徒刑以上之罪，構成累犯。又刑法第47條第
    1項累犯加重之規定，就不分情節，一律加重「最低本刑」
    ，致生行為人所受之刑罰超過其所應負擔之罪責，人身自由
    因此遭受過苛之侵害部分，牴觸憲法第23條比例原則，有關
    機關應自解釋公布之日起2 年內修正等情，固經司法院大法
    官釋字第775號解釋在案。然除上開情形及刑法第48條前段
    規定外，依解釋文所載，不生一事二罰問題。經查，本件被
    告前有多次違反毒品危害防制條例之前案紀錄，有臺灣高等
    法院被告前案紀錄表在卷可參（前科卷內），對此類犯罪有
    特別之惡性及對刑罰反應力薄弱之情形，如依累犯規定加重
    其刑，並無過苛或違反比例原則之處，爰依刑法第47條第1
    項規定，均加重其刑。又被告如就事實欄一㈠所示幫助持有
    第二級毒品純質淨重20公克以上罪之行為，係與呂永發合資
    購買毒品，購入後立即與呂永發朋分第二級毒品甲基安非他
    命，並交付予呂永發持有，為幫助犯，所犯情節較正犯輕微
    ，爰依刑法第30條第2 項規定，減輕其刑，並與前開累犯加
    重其刑部分，依法先加後減之。
  ㈣爰審酌被告明知國家對於查緝毒品之禁令，竟仍漠視法令，
    率爾持有第一級毒品海洛因、第二級毒品甲基安非他命，且
    所持有之第二級毒品甲基安非他命，經送檢驗，合計純質淨
    重高達58.981公克，數量較多，一旦不慎流入市面，將損害
    更多國民之身心健康，所為實應非難，且被告前經觀察、勒
    戒程序後，未能戒絕毒品，再犯本件施用第二級毒品犯行，
    顯見其自制力不足，無法擺脫毒品之控制，實應藉由刑罰之
    執行，以收教化之功能。惟念其犯後於警、偵、審訊始終坦
    承犯行，犯後態度尚可，且參以被告持有之毒品僅係供己施
    用，並未流入市面供販售使用，對於社會治安並未造成其他
    實質之損害，並考量被告持有、幫助持有毒品之價值及數量
    ，兼衡被告自陳學歷為高職畢業，入所前從事太陽能板工作
    ，每月收入約3萬元，已婚，有1名小孩已成年等智識、家庭
    及經濟狀況（審訴卷第63頁）等個人責任基礎，暨其犯罪之
    動機、目的、手段等一切情狀，分別量處如主文所示之刑，
    並就得易科罰金之刑，諭知如易科罰金之折算標準，並依刑
    法第51條數罪併罰所採限制加重原則及多數犯罪責任遞減原
    則，定其應執行之刑及如易科罰金之折算標準。
四、沒收之說明
  ㈠扣案如附表編號1至14、20至22所示之物，經送驗結果，分
    別檢出第一級毒品海洛因成分、第二級毒品甲基安非他命成
    分，有前開法務部調查局濫用藥物實驗室鑑定書1份（偵一
    卷第279頁）、高雄市立凱旋醫院濫用藥物成品檢驗鑑定書
    3份（偵一卷第289至297頁，偵三卷第71、73頁）在卷可佐
    。應依毒品危害防制條例第18條第1項前段規定，不問屬於
    犯人與否，併於附表一編號1、6罪項下宣告均沒收銷燬。又
    因包裝袋與其上殘留之海洛因、甲基安非他命難以析離，應
    視同毒品海洛因及甲基安非他命，依毒品危害防制條例第18
    條第1項前段規定，不問屬於犯人與否，併宣告沒收銷燬。
    至鑑驗耗損部分因已滅失，爰不予宣告沒收銷燬。
  ㈡扣案如附表編號15至18所示之物，經被告於警詢供稱：磅秤
    、夾鏈袋是我要自己磅秤分裝用，手機我拿來聯繫朋友跟家
    人的，針筒跟安非他命吸食器，是我施用毒品的工具等語（
    偵一卷第9頁），足認該等扣案物，均係被告所有供其犯本
    件施用毒品犯行所用之物，爰依刑法第38條第2項前段規定
    ，宣告沒收。且依刑法第40條之2第1項規定，上開宣告多數
    沒收，至扣案如附表二編號19所示手機1支，經被告供稱係
    用於聯繫親友，已如前述，足認與本案並無任何關聯，爰不
    予宣告沒收，附此敘明。
據上論斷，應依刑事訴訟法第273條之1第1項、第284條之1、第2
99條第1項前段， 毒品危害防制條例第10條第2項、第11條第1項
、第2項、第4項、第18條第1項前段，刑法第11條、第55條、第4
7條第1項、第51條第5款、第41條第1項前段、第8項、第38條第2
項前段、第40條之2第1項，判決如主文。
本案經檢察官王建中提起公訴，檢察官呂乾坤到庭執行職務。
中    華    民    國  110    年    10     月    27    日
                  刑事第五庭    法  官  李昆南
以上正本證明與原本無異。
如不服本判決應於收受送達後20日內向本院提出上訴書狀，並應
敘述具體理由；如未敘述上訴理由者，應於上訴期間屆滿後20日
內向本院補提理由書（均須按他造當事人之人數附繕本）「切勿
逕送上級法院」。
因疫情而遲誤不變期間，得向法院聲請回復原狀。
中    華    民    國  110    年    10     月    27    日
                                書記官  鄭仕暘
附錄本件判決論罪科刑法條：
毒品危害防制條例第10條
施用第一級毒品者，處6月以上5年以下有期徒刑。
施用第二級毒品者，處3年以下有期徒刑。
毒品危害防制條例第11條
持有第一級毒品者，處3年以下有期徒刑、拘役或新臺幣30萬元
以下罰金。
持有第二級毒品者，處2年以下有期徒刑、拘役或新臺幣20萬元
以下罰金。
持有第一級毒品純質淨重十公克以上者，處1年以上7年以下有期
徒刑，得併科新臺幣1百萬元以下罰金。
持有第二級毒品純質淨重二十公克以上者，處6月以上5年以下有
期徒刑，得併科新臺幣70萬元以下罰金。
持有第三級毒品純質淨重五公克以上者，處2年以下有期徒刑，
得併科新臺幣20萬元以下罰金。
持有第四級毒品純質淨重五公克以上者，處1年以下有期徒刑，
得併科新臺幣10萬元以下罰金。
持有專供製造或施用第一級、第二級毒品之器具者，處1年以下
有期徒刑、拘役或新臺幣10萬元以下罰金。
附表一：
┌──┬───────┬──────────────────┐
│編號│犯罪事實      │宣告刑（含沒收、銷燬）              │
├──┼───────┼──────────────────┤
│1   │如事實欄一㈠  │游祥志犯持有第二級毒品純質淨重20公克│
│    │              │以上罪，累犯，處有期徒刑捌月。扣案如│
│    │              │附表二編號1至14所示之物均沒收銷燬。 │
├──┼───────┼──────────────────┤
│2   │如事實欄一㈠  │游祥志犯幫助持有第二級毒品純質淨重20│
│    │              │公克以上罪，累犯，處有期徒刑肆月，如│
│    │              │易科罰金，以新臺幣壹仟元折算壹日。  │
├──┼───────┼──────────────────┤
│3   │如事實欄一㈠  │游祥志犯施用第二級毒品罪，累犯，處有│
│    │              │期徒刑參月，如易科罰金，以新臺幣壹仟│
│    │              │元折算壹日。扣案如附表二編號15至18所│
│    │              │示之物均沒收。                      │
├──┼───────┼──────────────────┤
│4   │如事實欄一㈡  │游祥志犯施用第二級毒品罪，累犯，處有│
│    │              │期徒刑參月，如易科罰金，以新臺幣壹仟│
│    │              │元折算壹日。                        │
├──┼───────┼──────────────────┤
│3   │如事實欄一㈢  │游祥志犯施用第二級毒品罪，累犯，處有│
│    │              │期徒刑參月，如易科罰金，以新臺幣壹仟│
│    │              │元折算壹日。                        │
├──┼───────┼──────────────────┤
│4   │如事實欄一㈢  │游祥志犯持有第一級毒品罪，累犯，處有│
│    │              │期徒刑肆月，如易科罰金，以新臺幣壹仟│
│    │              │元折算壹日。扣案如附表二編號20至22所│
│    │              │示之物均沒收銷燬。                  │
└──┴───────┴──────────────────┘
　
　
　
附表二：
┌──┬───────┬──┬───────────────┐
│編號│物品名稱      │數量│備註                          │
├──┼───────┼──┼───────────────┤
│ 1  │第一級毒品海洛│1包 │含包裝袋，檢驗前淨重2.16公克，│
│    │因            │    │檢驗後淨重2.14公克。          │
├──┼───────┼──┼───────────────┤
│ 2  │第二級毒品甲基│1包 │含包裝袋，檢驗前淨重3.473公克 │
│    │安非他命      │    │，檢驗後淨重3.444公克，檢驗前 │
│    │              │    │總純質淨重約3.025公克。       │
├──┼───────┼──┼───────────────┤
│ 3  │第二級毒品甲基│1包 │含包裝袋，檢驗前淨重3.455公克 │
│    │安非他命      │    │，檢驗後淨重3.406公克，檢驗前 │
│    │              │    │總純質淨重約2.692公克。       │
├──┼───────┼──┼───────────────┤
│ 4  │第二級毒品甲基│1包 │含包裝袋，檢驗前淨重3.526公克 │
│    │安非他命      │    │，檢驗後淨重3.449公克，檢驗前 │
│    │              │    │總純質淨重約2.780公克。       │
├──┼───────┼──┼───────────────┤
│ 5  │第二級毒品甲基│1包 │含包裝袋，檢驗前淨重3.472公克 │
│    │安非他命      │    │，檢驗後淨重3.406公克，檢驗前 │
│    │              │    │總純質淨重約2.831公克。       │
├──┼───────┼──┼───────────────┤
│ 6  │第二級毒品甲基│1包 │含包裝袋，檢驗前淨重1.954公克 │
│    │安非他命      │    │，檢驗後淨重1.914公克，檢驗前 │
│    │              │    │總純質淨重約1.585公克。       │
├──┼───────┼──┼───────────────┤
│ 7  │第二級毒品甲基│1包 │含包裝袋，檢驗前淨重0.532公克 │
│    │安非他命      │    │，檢驗後淨重0.507公克，檢驗前 │
│    │              │    │總純質淨重約0.402公克。       │
├──┼───────┼──┼───────────────┤
│ 8  │第二級毒品甲基│1包 │含包裝袋，檢驗前淨重36.765公克│
│    │安非他命      │    │，檢驗後淨重36.490公克，檢驗前│
│    │              │    │總純質淨重約26.758公克。      │
├──┼───────┼──┼───────────────┤
│ 9  │第二級毒品甲基│1包 │含包裝袋，檢驗前淨重18.178公克│
│    │安非他命      │    │，檢驗後淨重18.047公克，檢驗前│
│    │              │    │總純質淨重約13.212公克。      │
├──┼───────┼──┼───────────────┤
│ 10 │第二級毒品甲基│1包 │含包裝袋，檢驗前淨重3.582公克 │
│    │安非他命      │    │，檢驗後淨重3.568公克，檢驗前 │
│    │              │    │總純質淨重約2.764公克。       │
├──┼───────┼──┼───────────────┤
│ 11 │第二級毒品甲基│1包 │含包裝袋，檢驗前淨重1.607公克 │
│    │安非他命      │    │，檢驗後淨重1.593公克，檢驗前 │
│    │              │    │總純質淨重約1.230公克。       │
├──┼───────┼──┼───────────────┤
│ 12 │第二級毒品甲基│1包 │含包裝袋，檢驗前淨重1.115公克 │
│    │安非他命      │    │，檢驗後淨重1.110公克，檢驗前 │
│    │              │    │總純質淨重約0.850公克。       │
├──┼───────┼──┼───────────────┤
│ 13 │第二級毒品甲基│1包 │含包裝袋，檢驗前淨重0.716公克 │
│    │安非他命      │    │，檢驗後淨重0.700公克，檢驗前 │
│    │              │    │總純質淨重約0.652公克。       │
├──┼───────┼──┼───────────────┤
│ 14 │第二級毒品甲基│1包 │含包裝袋，檢驗前淨重0.270公克 │
│    │安非他命      │    │，檢驗後淨重0.249公克，檢驗前 │
│    │              │    │總純質淨重約0.200公克。       │
├──┼───────┼──┼───────────────┤
│ 15 │夾鏈保鮮袋    │1包 │無。                          │
├──┼───────┼──┼───────────────┤
│ 16 │注射針筒      │8支 │無。                          │
├──┼───────┼──┼───────────────┤
│ 17 │磅秤          │1臺 │無。                          │
├──┼───────┼──┼───────────────┤
│ 18 │安非他命吸食器│3組 │無。                          │
├──┼───────┼──┼───────────────┤
│ 19 │智慧型手機    │1支 │IMEI：000000000000000。       │
├──┼───────┼──┼───────────────┤
│ 20 │第一級毒品海洛│1包 │含包裝袋，檢驗前淨重0.210公克 │
│    │因            │    │，檢驗後淨重0.200公克。       │
├──┼───────┼──┼───────────────┤
│ 21 │第一級毒品海洛│1包 │含包裝袋，檢驗前淨重0.432公克 │
│    │因            │    │，檢驗後淨重0.422公克。       │
├──┼───────┼──┼───────────────┤
│ 22 │第二級毒品甲基│1包 │含包裝袋，檢驗前淨重0.198公克 │
│    │安非他命      │    │，檢驗後淨重0.185公克。       │
└──┴───────┴──┴───────────────┘